Minutes et répertoires du notaire Augustin MASSION, 14 avril 1846 - 22 janvier 1880 (étude XXXIV)
Archives nationales
Minutes et répertoires du notaire Augustin MASSION (étude XXXIV)
14 avril 1846 - 22 janvier 1880
MC/ET/XXXIV/1108 - MC/ET/XXXIV/1376, MC/ET/XXXIV/1944, MC/RE/XXXIV/17 - MC/RE/XXXIV/21
Etude XXXIV; Massion, Augustin
29,2 mètres linéaires
Archives nationales de France
Minutes et répertoires: la loi 2008-696 du 15 juillet 2008 relative aux archives a fixé à 75 ans à compter de la date de l'acte, ou à 25 ans à compter de la date du décès de l'intéressé si ce délai est plus bref, le délai de communication des minutes et répertoires des notaires; ce délai est porté à 100 ans à compter de la date de l'acte si le document se rapporte à un mineur (code du Patrimoine, articles L213-2, 4e d et 5e).
Autres documents de l'étude (dossiers de clients, comptabilité...): s'agissant d'archives privées, ces documents sont communicables selon les modalités fixées par le déposant ou le donateur.
Certains documents ne sont pas accessibles en raison de leur mauvais état de conservation.
Versement
Accès aux instruments de recherche de tous les notaires de l’étude XXXIV
Archives de l'étude XXXIV
- Minutes de Augustin MASSION, 14 avril 1846 - 22 janvier 1880; MC/ET/XXXIV/1108 - MC/ET/XXXIV/1376, MC/ET/XXXIV/1944
  - Minutes. 1846, 14 avril - 1846, mai, 14 avril 1846 - mai 1846; MC/ET/XXXIV/1108
    Informations concernant le classement:
    Le niveau inférieur de description, quand il existe, correspond aux minutes d'actes. Toutes les minutes ne sont pas forcément décrites une à une. Les descriptions de ces minutes sont plus ou moins détaillées.
  - Minutes. 1846, juin, juin 1846; MC/ET/XXXIV/1109
    - Inventaire après décès de Mélanie Flore Augustine Lesurgue, veuve d'Antoine Stanislas Danjou, 21 rue Buffault., 26 juin 1846; MC/ET/XXXIV/1109
      Informations complémentaires:
      ' Gravure: Le Giaoure '.
      Origine de l'information:
      Base Miriad 2 des inventaires après décès, 1801-1850, par Thierry Boudignon, avec le concours de Marie-France Nivet et du personnel du Minutier central, 1995-2012 (base de données migrée: voir contexte dans le Plan d’orientation général - Notaires de Paris, guides thématiques du Minutier).
      Date de création de la notice: 2004
      Mélanie Flore Augustine Lesurque, propriétaire, veuve de Antoine Stanislas d'Anjou, décédée le 9 juin 1846, rue de Buffaut, n° 21 avait pour héritiers, Fortuné Auguste Joseph d'Anjou, rentier à Arpajon (Essonne), né à Douai (Nord) le 6 janvier 1813, enfant naturel reconnu par son père mais non par sa mère, et Clara Aimée (ou Ephigénie Florine) d'Anjou, sans profession, rue Neuve-Breda, n° 7, née à Cambrai (Nord) le 7 avril 1817, reconnue par son père mais non par sa mère quoique déclarée née d'elle.
      inventaire après décès; Arpajon (Essonne); Cambrai (Nord); Douai (Nord); Buffault (rue); Neuve-Bréda (rue); Lesurque, Mélanie-Flore-Augustine; Danjou, Antoine-Stanislas; Anjou, Fortuné-Auguste-Joseph d'; Anjou, Clara Aimée d'; Anjou, Ephigénie Florine d'
  - Minutes. 1846, juillet - 1846, août, juillet 1846 - août 1846; MC/ET/XXXIV/1110
  - Minutes. 1846, septembre - 1846, octobre, septembre 1846 - octobre 1846; MC/ET/XXXIV/1111
  - Minutes. 1846, novembre - 1846, décembre, novembre 1846 - décembre 1846; MC/ET/XXXIV/1112
  - Minutes. 1847, janvier - 1847, février, janvier 1847 - février 1847; MC/ET/XXXIV/1113
  - Minutes. 1847, mars, mars 1847; MC/ET/XXXIV/1114
  - Minutes. 1847, avril, avril 1847; MC/ET/XXXIV/1115
  - Minutes. 1847, mai, mai 1847; MC/ET/XXXIV/1116
  - Minutes. 1847, juin, juin 1847; MC/ET/XXXIV/1117
  - Minutes. 1847, juillet - 1847, août, juillet 1847 - août 1847; MC/ET/XXXIV/1118
  - Minutes. 1847, septembre - 1847, octobre, septembre 1847 - octobre 1847; MC/ET/XXXIV/1119
  - Minutes. 1847, novembre, novembre 1847; MC/ET/XXXIV/1120
  - Minutes. 1847, décembre, décembre 1847; MC/ET/XXXIV/1121
  - Minutes. 1848, janvier - 1848, février, janvier 1848 - février 1848; MC/ET/XXXIV/1122
  - Minutes. 1848, mars - 1848, avril, mars 1848 - avril 1848; MC/ET/XXXIV/1123
  - Minutes. 1848, mai - 1848, juillet, mai 1848 - juillet 1848; MC/ET/XXXIV/1124
  - Minutes. 1848, août - 1848, septembre, août 1848 - septembre 1848; MC/ET/XXXIV/1125
  - Minutes. 1848, octobre, octobre 1848; MC/ET/XXXIV/1126
  - Minutes. 1848, novembre - 1848, décembre, novembre 1848 - décembre 1848; MC/ET/XXXIV/1127
  - Minutes. 1849, janvier - 1849, février, janvier 1849 - février 1849; MC/ET/XXXIV/1128
  - Minutes. 1849, mars, mars 1849; MC/ET/XXXIV/1129
  - Minutes. 1849, avril, avril 1849; MC/ET/XXXIV/1130
  - Minutes. 1849, mai, mai 1849; MC/ET/XXXIV/1131
    - Contrat de mariage entre Marie Julie Camille Mocquart et Gustave Frédéric Mahot de La Quérantonnais, demeurant 14 rue des Pyramides, 20 mai 1849; MC/ET/XXXIV/1131
      Actes signalés par le personnel du Minutier central des notaires de Paris.
      Date de création de la notice: 2019 (Marie-Françoise Limon-Bonnet)
  - Minutes. 1849, juin, juin 1849; MC/ET/XXXIV/1132
  - Minutes. 1849, juillet - 1849, août, juillet 1849 - août 1849; MC/ET/XXXIV/1133
  - Minutes. 1849, septembre, septembre 1849; MC/ET/XXXIV/1134
  - Minutes. 1849, octobre - 1849, décembre, octobre 1849 - décembre 1849; MC/ET/XXXIV/1135
  - Minutes. 1850, janvier, janvier 1850; MC/ET/XXXIV/1136
  - Minutes. 1850, février - 1850, mars, février 1850 - mars 1850; MC/ET/XXXIV/1137
  - Minutes. 1850, avril, avril 1850; MC/ET/XXXIV/1138
  - Minutes. 1850, mai - 1850, juillet, mai 1850 - juillet 1850; MC/ET/XXXIV/1139
  - Minutes. 1850, août - 1850, septembre, août 1850 - septembre 1850; MC/ET/XXXIV/1140
  - Minutes. 1850, octobre, octobre 1850; MC/ET/XXXIV/1141
  - Minutes. 1850, novembre - 1850, décembre, novembre 1850 - décembre 1850; MC/ET/XXXIV/1142
  - Minutes. 1851, janvier - février, janvier - février 1851; MC/ET/XXXIV/1143
    Toutes les minutes de cet article ont été analysées une à une (ARNO 1851).
    - Procuration acte, dépôt, prise de possession de succession., 2 janvier 1851; MC/ET/XXXIV/1143
      Intervenant 1, en première partie:
      Nom, qualité: (M.) Gaudefroy, Eustache Eugene.
      Profession: matelot.
      Relations: héritier de l'intervenant 3.
      Intervenant 2, en deuxième partie:
      Nom, qualité: (Mme ou Mlle) Cordier, Marie Therese Melanie.
      Domicile: Paris (Paris) rue du Bouloi, 19.
      Relations: veuve de l'intervenant 3, mère de l'intervenant 1.
      Intervenant 3, indirect:
      Nom, qualité: (M.) Gaudefroy, Nicolas Desire.
      État civil: décédé.
      Profession: marchand de vin, Paris (Paris)
      Base Arno 1851 (base de données migrée: voir contexte dans le Plan d’orientation général - Notaires de Paris, guides thématiques du Minutier).
      Date de création de la notice: 2000
    - Transport, droits successifs., 3 janvier 1851; MC/ET/XXXIV/1143
      Nom, qualité: (M.) Verniet, Francois Joseph.
      Profession: epicier (marchand), Salins-les-Bains (Jura).
      Domicile: Salins-les-Bains (Jura).
      Relations: héritier de l'intervenant 5.
      Intervenant 2, en première partie:
      Nom, qualité: (Mme ou Mlle) Verniet, Colette.
      Profession: blanchisseuse, Salins-les-Bains (Jura).
      Relations: sœur de l'intervenant 1, héritier de l'intervenant 5.
      Intervenant 3, en première partie:
      Nom, qualité: (Mme ou Mlle) Verniet, Justine.
      Profession: femme de chambre, Salins-les-Bains (Jura).
      Relations: sœur de l'intervenant 2, héritier de l'intervenant 5.
      Intervenant 4, en deuxième partie:
      Nom, qualité: (Mme ou Mlle) Nodin, Marie Anne Josephine.
      Domicile: Paris (Paris) rue de Clichy, 9.
      Relations: veuve de l'intervenant 5.
      Intervenant 5, indirect:
      Nom, qualité: (M.) Verniet, Julien.
      État civil: décédé
    - Mainlevee, hypotheque., 4 janvier 1851; MC/ET/XXXIV/1143
      Nom, qualité: (M.) Bassery, Jules.
      Profession: agent-de-change, Paris (Paris).
      Domicile: Paris (Paris) rue Louis-le-Grand, 17.
      Nom, qualité: (M.) Lestiboudois, Jean Louis.
      Profession: propriétaire.
      Domicile: Paris (Paris) rue Saint-Florentin, 5
    - Transport, créance, 7000 f., 6 janvier 1851; MC/ET/XXXIV/1143
      Nom, qualité: (M.) Masson, Louis Pierre.
      Domicile: Paris (Paris) rue de Londres, 66.
      Relations: créancier(e) de l'intervenant 2, créancier(e) de l'intervenant 3, créancier(e) de l'intervenant 4.
      Intervenant 2, indirect:
      Nom, qualité: (Mme ou Mlle) Leblanc, Marie Jeanne Victoire.
      Domicile: Paris (Paris) boulevard Pigalle, 20.
      Relations: veuve de l'intervenant 3.
      Nom, qualité: (M.) Achard, Pierre.
      Profession: confiseur (marchand), Paris (Paris).
      Intervenant 4, indirect:
      Nom, qualité: (Mme ou Mlle) Achard, Marie Josephine.
      Relations: épouse de l'intervenant 5.
      Nom, qualité: (M.) Courtieu, Francois.
      Profession: confiseur, Paris (Paris).
      Intervenant 6, en deuxième partie:
      Nom, qualité: (Mme ou Mlle) Maupeou de, Alexandrine Victoire.
      Domicile: Chamant (Oise).
      Relations: veuve de l'intervenant 6.
      Intervenant 7, indirect:
      Nom, qualité: (M.) Avessens D', Gabriel.
    - Bail, maison (partie), loyer 8138 f, Paris (Paris) rue Vivienne, 13., 7 janvier 1851; MC/ET/XXXIV/1143
      Nom, qualité: (M.) Bonnaire De Forges de, Charles Denis.
      Domicile: Lucerne (suisse).
      Nom, qualité: (M.) Payan, Louis.
      Profession: marchand de nouveautes, Paris (Paris).
      Domicile: Paris (Paris) rue Vivienne, 13
    - Quittance, solde de prix d'adjudication de batiments hypotheques, 16500 f, Vanves (Hauts-de-Seine)., 8 janvier 1851; MC/ET/XXXIV/1143
      Nom, qualité: (Mme ou Mlle) Sinet, Marie Antoinette Cecile.
      Domicile: Versailles (Yvelines).
      Relations: épouse de l'intervenant 2, séparé(e) de biens de l'intervenant 2.
      Nom, qualité: (M.) Gomot, Antoine Eugene.
      Profession: propriétaire, marchand de bois (ancien).
      Domicile: Paris (Paris) rue d'Aboukir, 37.
      Intervenant 3, en deuxième partie:
      Nom, qualité: (M.) Drouard, Victor Alphonse.
      Profession: blanchisseur, Vanves (Hauts-de-Seine).
      Domicile: Vanves (Hauts-de-Seine).
      Nom, qualité: (M.) Pasquier, Etienne Denis.
      Profession: propriétaire, president de la chambre des pairs (ancien).
      Domicile: Paris (Paris) rue de la Concorde, 20.
      Relations: subrogé(e) de l'intervenant 1, créancier(e) de l'intervenant 3
    - Obligation, emprunt, 5000 f., 9 janvier 1851; MC/ET/XXXIV/1143
      Nom, qualité: (M.) Hubert D', Ernest Adolphe.
      Profession: avocat, Paris (Paris).
      Domicile: Paris (Paris) rue de Bondy, 42.
      Nom, qualité: (M.) Beche, Pierre Joseph.
      Profession: rentier.
      Domicile: Rueil-Malmaison (Hauts-de-Seine)
    - Cahier des charges, adjudication d'un fonds de commerce de marchand de vin, mise à prix, 300 f, Paris (Paris) rue de Grenelle-St-Honore, 7., 9 janvier 1851; MC/ET/XXXIV/1143
      Nom, qualité: (personne morale) Gaudefroy (hoirs).
      Relations: héritiers de l'intervenant 2.
      Profession: marchand de vin, Paris (Paris).
      Domicile: Paris (Paris) rue de Grenelle-St-Honore, 7
    - Sommation respectueuse., 9 janvier 1851; MC/ET/XXXIV/1143
      Nom, qualité: (M.) Demongeot, Louis.
      Profession: ebeniste (ouvrier), Paris.
      Domicile: Paris (Paris) rue du Faubourg-St-Antoine, 104.
      Nom, qualité: (M.) Demongeot, Pierre.
      Domicile: Paris (Paris) rue du Colisee, 21 Ter.
      Relations: père de l'intervenant 1
    - Transport, créance, 9000 f., 9 janvier 1851; MC/ET/XXXIV/1143
      Nom, qualité: (M.) Souin, Emile.
      Domicile: Paris (Paris) rue de Richelieu, 61.
      Relations: créancier(e) de l'intervenant 2.
      Nom, qualité: (Mme ou Mlle) Tinet, Aglae.
      Profession: bouchere (marchande), Paris (Paris).
      Domicile: Paris (Paris) rue de l'Ile-Saint-Louis, 54.
      Relations: veuve de l'intervenant 3, épouse de l'intervenant 4.
      Nom, qualité: (M.) Duthuin, Antoine Theodore.
      Nom, qualité: (M.) Bagnost, Jean Pierre Eugene.
      Domicile: Paris (Paris) rue de Trevise, 9
    - Obligation, emprunt, 3000 f., 9 janvier 1851; MC/ET/XXXIV/1143
      Nom, qualité: (Mme ou Mlle) Vaudaine, Cecile.
      Domicile: Paris (Paris) rue Mazarine, 41.
      Relations: veuve de l'intervenant 2.
      Nom, qualité: (M.) Baliguand De La Feuilliez, Paul Adolphe.
      Nom, qualité: (Mme ou Mlle) Baliguand De La Feuilliez, Etiennette Clarisse.
      État civil: mineure.
      Relations: fille de l'intervenant 1.
      Nom, qualité: (M.) Genetreau, Henry Alexandre.
      Profession: fabricant d'horlogerie, Paris (Paris).
      Domicile: Paris (Paris) rue Laffitte, 39
    - Procuration acte, dépôt, administration de biens et affaires., 9 janvier 1851; MC/ET/XXXIV/1143
      Nom, qualité: (M.) Ruffat, Marie Henri Joseph.
      Domicile: Paris (Paris) rue Lamartine, 5.
      Nom, qualité: (M.) Bachelet, Louis Hippolyte.
      Domicile: Paris (Paris) rue Saint-Denis, 27
    - Sommation respectueuse, notification., 10 janvier 1851; MC/ET/XXXIV/1143
      Relations: en contestation avec l'intervenant 02.
      Profession: ebeniste (ouvrier), Paris (Paris).
      Relations: fils de l'intervenant 1
      Date de révision: 2012
    - Proces-verbal d'enchères, vente, adjudication d'un fonds de commerce de marchand de vin, 900 f, Paris (Paris) rue de Grenelle-St-Honore, 7., 13 janvier 1851; MC/ET/XXXIV/1143
      Nom, qualité: (personne morale) Gaudefroy.
      Domicile: Paris (Paris) rue de Grenelle-St-Honore, 7.
      Nom, qualité: (M.) Peste, Philibert.
    - Quittance, subrogation, prix d'adjudication d'immeubles hypotheques, 287 f, Saint-Quentin (Aisne)., 13 janvier 1851; MC/ET/XXXIV/1143
      Nom, qualité: (Mme ou Mlle) Cabour, Catherine Agathe.
      Domicile: Paris (Paris) rue de l'Ancienne-Comedie, 29.
      Nom, qualité: (M.) Defrance, Adolphe.
      Nom, qualité: (M.) Defrance, Charles.
      Relations: fils de l'intervenant 2.
      Intervenant 4, en première partie:
      Nom, qualité: (M.) Defrance, Jules.
      Domicile: Paris (Paris) rue Taitbout, 5.
      Intervenant 5, en deuxième partie:
      Nom, qualité: (M.) Ravoisier, Jean Baptiste Henri.
      Profession: cultivateur, Etreillers (Aisne).
      Domicile: Etreillers (Aisne).
      Nom, qualité: (M.) Joly, Celestin Adolphe.
      Profession: marchand de paille, voiturier, Etreillers (Aisne).
      Intervenant 7, en deuxième partie:
      Nom, qualité: (M.) Legrand, Adolphe.
      Profession: avoué,Saint-Quentin (Aisne).
      Domicile: Saint-Quentin (Aisne).
      Relations: subrogé(e) de l'intervenant 1, créancier(e) de l'intervenant 5, créancier(e) de l'intervenant 6
    - Obligation, emprunt, 10 000 f., 13 janvier 1851; MC/ET/XXXIV/1143
      Nom, qualité: (M.) Dauset, Isidore.
      Profession: boucher (marchand), Paris (Paris).
      Domicile: Paris (Paris) rue des Dames, 97.
      Domicile: Paris (Paris) rue de la Concorde, 20
    - Mainlevee, hypotheque., 16 janvier 1851; MC/ET/XXXIV/1143
      Nom, qualité: (Mme ou Mlle) Chretien, Symphoros Clementine.
      Domicile: Paris (Paris) rue Saint-Jacques, 167.
      Relations: veuve de l'intervenant 2, procuratrice de l'intervenant 3.
      Nom, qualité: (M.) Juglar, Joseph.
      Nom, qualité: (M.) Juglar, Joseph Clement.
      Profession: docteur en medecine, Valence (espagne).
      Domicile: Valence (espagne).
      Nom, qualité: (M.) Fournier, Charles Amand.
      Profession: architecte, Paris (Paris).
      Domicile: Paris (Paris) rue Bergere, 14.
      Nom, qualité: (M.) Bachellery, Isidore Auguste.
      Domicile: Paris (Paris) boulevard Poissonniere, 14
    - Procuration acte, prise de possession de succession., 17 janvier 1851; MC/ET/XXXIV/1143
      Nom, qualité: (Mme ou Mlle) Fenet, Anne Henriette Pelagie.
      Domicile: Villeneuve-l'Archeveque (Yonne).
      Relations: épouse de l'intervenant 2, héritier de l'intervenant 3, sœur de l'intervenant 3.
      Nom, qualité: (M.) Chardon, Jean Louis Camille.
      Profession: négociant, Villeneuve-l'Archeveque (Yonne).
      Nom, qualité: (Mme ou Mlle) Fenet, Marie Louise Josephine.
      État civil: décédée.
      Relations: épouse de l'intervenant 4.
      Nom, qualité: (M.) Retrou, Pierre Isidore.
      Domicile: Batignolles-Monceaux (les) (Paris) route d'Asnieres, 4.
      Nom, qualité: (M.) Molleveaux, Louis Victor.
      Profession: clerc de notaire, Paris (Paris).
      Domicile: Paris (Paris) boulevard des Italiens, 9
    - Obligation, emprunt, 9500 f., 18 janvier 1851; MC/ET/XXXIV/1143
    - Declaration, privilege de second ordre sur partie de cautionnement, 15000 f., 20 janvier 1851; MC/ET/XXXIV/1143
      Nom, qualité: (M.) Jame, Alphonse Casimir Florian.
      Profession: entreposeur de tabacs, Paris (Paris).
      Domicile: Paris (Paris) boulevard Beaumarchais, 40.
      Nom, qualité: (M.) Jame, Hippolyte Francois.
      Profession: marchand de soie, Lyon (Rhône).
      Domicile: Lyon (Rhône)
    - Procuration acte, prise de possession de succession., 20 janvier 1851; MC/ET/XXXIV/1143
      Nom, qualité: (Mme ou Mlle) Engler, Mathilde Armande Julie.
      Domicile: Bruxelles (belgique).
      Relations: fille de l'intervenant 2, héritier de l'intervenant 2, épouse de l'intervenant 5.
      Nom, qualité: (Mme ou Mlle) Stuttberg, Julie.
      Nom, qualité: (M.) Engler, Jacques.
      Profession: senateur (ancien).
      Nom, qualité: (M.) Schavye-Butty, Guillaume.
      Domicile: Paris (Paris) rue de la Concorde, 18.
      Nom, qualité: (M.) Goethals, Auguste Charles Louis Antoine.
      Profession: major, aide de camp du duc de brabant.
      Domicile: Bruxelles (belgique)
    - Succession, inventaire apres décès., 20 janvier 1851; MC/ET/XXXIV/1143
      Nom, qualité: (M.) Bertaux, Hilaire Benjamin.
      Domicile: Paris (Paris) rue des Mathurins, 1
    - Transport, créance, 30 000 f., 21 janvier 1851; MC/ET/XXXIV/1143
      Nom, qualité: (M.) Bornot, Louis Auguste.
      Domicile: Paris (Paris) rue Godot-de-Mauroy, 1.
      Nom, qualité: (M.) Duval, Guillaume Martin Gustave.
      Domicile: Vieille-Lyre (la) (Eure) Bourgerie (la).
      Relations: veuve de l'intervenant 4.
      Nom, qualité: (M.) Avessens D', Louis Marie Gabriel.
    - Testament olographe, depot., 21 janvier 1851; MC/ET/XXXIV/1143
      Relations: veuve de l'intervenant 2, épouse de l'intervenant 3.
      Nom, qualité: (M.) Schavye-Rutty, Guillaume.
      Domicile: Paris (Paris) rue de la Concorde, 18
    - Quittance, paiement d'adjudication de maison, 8172 f, Paris (Paris) rue Projetee-des-Cordelieres, 32., 21 janvier 1851; MC/ET/XXXIV/1143
      Nom, qualité: (Mme ou Mlle) Gilbert, Anne Marie.
      Profession: sage-femme, herboriste, Paris (Paris).
      Domicile: Paris (Paris) rue Saint-Marc, 37.
      Relations: mère de l'intervenant 2, tutrice de l'intervenant 2.
      Nom, qualité: (M.) Gilbert, Alexandre Francois Marie.
      Nom, qualité: (M.) Gallet, Jean Gabriel.
      Profession: epicier, Paris (Paris).
      Domicile: Villette (la) (Paris) rue Drouin-Quintaine, 14
    - Mainlevee, hypotheques., 22 janvier 1851; MC/ET/XXXIV/1143
      Nom, qualité: (M.) Cucheret, Charles.
      Profession: comptable, Paris (Paris).
      Domicile: Paris (Paris) rue du Faubourg-S-Honore, 90.
      Nom, qualité: (M.) Villiermot, Thomas Francois.
      Profession: fabricant de cols-cravates, Paris (Paris).
      Domicile: Paris (Paris) rue Lepeletier, 9
    - Succession, inventaire apres décès., 22 janvier 1851; MC/ET/XXXIV/1143
      Nom, qualité: (Mme ou Mlle) Jeandron, Louise Virginie.
      Domicile: Paris (Paris) rue du Faubourg-Saint-Denis, 134.
      Relations: épouse de l'intervenant 2.
      Nom, qualité: (M.) Gautier, Remy.
      Profession: fruitier, Paris (Paris).
      Domicile: Paris (Paris) rue du Faubourg-St-Denis, 134
    - Transport, créance, 21000 f., 22 janvier 1851; MC/ET/XXXIV/1143
      Nom, qualité: (M.) Dubrut, Auguste Cesar.
      Domicile: Paris (Paris) rue du Faubourg-Montmartre, 13.
      Relations: liquidateur de la failllite de l'intervenant 2.
      Nom: Compagnie D'Assurances La Reparatrice.
      Domicile: Paris (Paris) rue Geoffroy-Marie, 5.
      Relations: créancier(e) de l'intervenant 3.
      Nom, qualité: (M.) Farina, Jean Louis Daniel.
      Domicile: Paris (Paris) rue de Richelieu, 104.
      Nom, qualité: (M.) Legras, Henri Baptiste Eugene.
      Profession: notaire (ancien).
      Domicile: Paris (Paris) rue Beauregard, 8.
      Nom, qualité: (M.) Cateloup, Charles Auguste.
      Profession: propriétaire, entrepreneur de voitures publiques, Montfermeil (Seine-Saint-Denis).
      Domicile: Montfermeil (Seine-Saint-Denis)
    - Succession, inventaire apres décès., 23 janvier 1851; MC/ET/XXXIV/1143
      Nom, qualité: (Mme ou Mlle) Varin, Marthe Sophie.
      Domicile: Paris (Paris) passage Violet, 2.
      Nom, qualité: (M.) Cheron, Pierre Valentin.
      Domicile: Paris (Paris) passage Violet, 2
    - Procuration rente publique, dépôt, vente de rente etat, 450 f., 23 janvier 1851; MC/ET/XXXIV/1143
      Nom, qualité: (M.) Clerc, Honore Marie.
      Profession: docteur en medecine, Fort-de-France (martinique (la)).
      Domicile: Fort-de-France (martinique (la)).
      Nom, qualité: (M.) Delavigne, Gabriel Cesar.
      Domicile: Paris (Paris) rue Godot-de-Mauroy, 26
    - Procuration rente publique, dépôt, vente de rentes etat 5%, 1200 f., 23 janvier 1851; MC/ET/XXXIV/1143
      Nom, qualité: (M.) Pinart, Francois Leon (marquise).
      Profession: maitre de forges, Marquise (Pas-de-Calais).
      Domicile: (Pas-de-Calais).
      Nom, qualité: (M.) Vatel.
      Domicile: Paris (Paris) rue de la Grange-Bateliere, 7
    - Procuration acte, administration de biens et affaires., 24 janvier 1851; MC/ET/XXXIV/1143
      Nom, qualité: (M.) Gambaro, Charles Francois Auguste.
      Domicile: Saint-Denis (reunion (ile de la)).
      Nom, qualité: (M.) Manes, Romuald.
      Profession: négociant, Saint-Denis (reunion (la)).
      Domicile: Saint-Denis (reunion (ile de la))
    - Procuration rente publique, dépôt, conversion d'indemnite aux ex-possesseurs d'esclaves., 24 janvier 1851; MC/ET/XXXIV/1143
      Nom, qualité: (M.) Bisse, Eugene.
      Nom, qualité: (M.) Davet, Joseph Frederic Edouard.
      Domicile: Paris (Paris) rue d'Aumale, 3
    - Mariage., 25 janvier 1851; MC/ET/XXXIV/1143
      Nom, qualité: (M.) Binet, Firmin Jacques Augustin.
      Profession: employe, Paris (Paris).
      Domicile: Paris (Paris) rue Vivienne, 33.
      Nom, qualité: (M.) Binet, Jacques Firmin.
      Nom, qualité: (Mme ou Mlle) Bruno, Marguerite.
      Profession: couturiere, Paris (Paris).
      Domicile: Paris (Paris) rue de la Grange-aux-Belles, 9.
      Relations: veuve de l'intervenant 4, fille de l'intervenant 5.
      Nom, qualité: (M.) Petit, Jean Jerome.
      Nom, qualité: (M.) Bruno, Francois.
    - Decharge, remboursement de créance, 14170 f., 25 janvier 1851; MC/ET/XXXIV/1143
      Nom, qualité: (M.) Duval De Dampierre, Auguste Philippe Henri.
      Profession: general de division.
      Domicile: Paris (Paris) rue Tronchet, 29.
      Nom, qualité: (M.) Francoise, Charles Richard.
      Domicile: Paris (Paris) boulevard des Italiens, 9.
      Relations: procureur de l'intervenant 1.
      Nom, qualité: (M.) Accary, Etienne.
      Relations: procureur de l'intervenant 1
    - Notoriete, dépôt, mariage., 25 janvier 1851; MC/ET/XXXIV/1143
      Nom, qualité: (M.) Geant, Joseph.
      Domicile: Domremy (Haute-Marne).
      Nom, qualité: (Mme ou Mlle) Dubosque, Gabrielle.
      Relations: épouse de l'intervenant 1
    - Mariage., 27 janvier 1851; MC/ET/XXXIV/1143
      Nom, qualité: (M.) Cosson, Pierre Jean Leon Zacharie.
      Profession: homme de lettres.
      Domicile: Paris (Paris) boulevard Montmartre, 12.
      Nom, qualité: (M.) Cosson, Pierre Francois.